臺灣臺中地方法院民事判決　九十二年度訴字第三○○九號
　　原　　　告　聯安保全股份有限公司
　　代　表　人　甲○○
　　訴訟代理人　林建宏　律師
　　被　　　告　京國特區公寓大廈管理委員會
　　　　　　　　　　　　　　設.
　　代　表　人　乙○○　　　住.
　　訴訟代理人　周志峰 律師
當事人間給付違約金事件，本院於民國九十二年十二月二十五日言詞辯論終結，判決
如下：
    主    　文
原告之訴及假執行之聲請均駁回。
訴訟費用由原告負擔。
    事實及理由
一、原告起訴主張被告於民國九十一年十月一日與伊訂立安全管理服務契約（以下簡
    稱管理服務契約），委任伊負責被告社區公共區域之安全維護事宜，期間一年即
    自九十一年十月一日起至九十二年九月三十日止，服務費每月十六萬六千九百五
    十元。嗣原告於九十一年七月二十九日竟接獲被告委任律師寄發信函終止本件管
    理服務契約，並限期要求伊出面協商終止契約後之交接事宜，伊經慎重考量，為
    免爭端擴大，迫於無奈，而於同年月三十一日暫時移交撤離被告社區，並發函被
    告，否認其於該函指摘之事實並表示不同意其片面終止契約。被告於本件契約有
    效期間，空言原告未善盡善良管理人義務，即片面終止契約，依本件管理服務契
    約第十條第三款約定，自應給付伊三個月服務費合計新台幣（下同）五十萬零八
    百五十元之違約金。爰依本件契約上開約定，訴請判決被告應給付原告五十萬零
    八百五十元，及自起訴狀繕本送達翌日起至清償日止按年息百分之五計算之利息
    ，並陳明願供擔保，聲請宣告假執行。
二、被告則以伊委請律師寄發原告之信函僅係通知原告協商終止契約之事宜，並非以
    該函表示終止契約之意思等語置辯，並聲明：（一）駁回原告之訴。（二）如受
    不利判決，願供擔保請准免為假執行。
三、兩造不爭執之事實：
　(1)兩造於九十一年十月一日訂立管理服務契約，被告委任原告負責其社區公共區域
　　之安全維護事宜，期間一年即自九十一年十月一日起至九十二年九月三十日止，
　　服務費每月十六萬六千九百五十元。
　(2)被告委任律師發函予原告。
    以上各節，復據原告提出管理服務契約一份、律師函一份為證，自堪信憑。
四、兩造之爭點：原告主張被告委任律師發函予伊，片面終止本件管理服務契約，依
    契約第十條第三款約定，被告應給三個月服務費之違約金云云。被告則辯稱該函
    僅係通知原告出面協商終止契約事宜，並非片面表示終止契約之意思。是本件應
    審究者，乃被告是否委任律師發函原告片面終止本件管理服務契約？經查：
（一）本件管理服務契約第十條第三款約定「本契約有效期間，非經雙方同意，任何
      一方不得任意終止本契約，否則應以契約三個月之金額支付對方作為賠償。但
      甲方（即被告）如未依約定時間付款，乙方得經書面通知後終止契約，並得請
      求賠償本金及利息」，此有前開管理服務契約可稽。
（二）被告於九十二年七月二十九日委任律師發函原告，其主旨載為「謹代當事人京
      國特區公寓大廈管理委員會函告貴公司（即原告）有關終止雙方之綜合管理服
      務契約、安全管理服務契約事宜，請於文到七日內出面協調相關事宜，請查照
      」等語，而說明欄第四點更明示「為求圓滿解決，本管理委員會希望該倆公司
      （即原告及訴外人鼎積管理維護股份有限公司）出面與本管理委員會協商終止
      契約相關事宜，作好交接工作與其他應盡之義務，使事情能和氣落幕，可全該
      倆公司聲譽，為此請貴大律師發函該倆公司請其於文到五日出面協商相關事宜
      」，此有原告提出之該函可按，據此以觀，顯然被告係基於和氣圓滿解決兩造
      間之爭議，並顧及原告公司之聲譽，而委請律師發函原告，要求其於文到七內
      日出面協商終止契約之相關事宜，而非以該函逕行片面終止契約。至於該函說
      明欄第二點之末雖記載「．．本管理委員會乃決議與該倆公司終止管理服務契
      約」乙語，無非受委任律師依委任人即被告之陳述告知原告有此事實，自難以
      此記載即認被告已對原告為終止契約之意思表示。是被告辯稱伊係以前開信函
      通知原告於文到七日內出面協商終止契約之事宜，非無該函逕行片面終止契約
      等語，應屬可採。至於原告陳稱伊於接獲前開信函後即於同年月三十一日自行
      撤離被告社區等情，是否成立合意終止本件管理服務契約，則屬另一問題。基
      上所述，原告主張被告委任律師發函伊片面終止本件契約云云，即非可採。
五、被告既未於本件契約有效期間，片面任意終止契約，即不該當本件管理服務契約
    第十條第三款之約定，自無給付三個月服務費之義務。從而，原告依本件管理服
    務契約第十條第三款約定，請求被告給付三個月服務費計五十萬零八百五十元及
    自起訴狀繕本送達翌日起至清償日止按年息百分之五計算之遲延利息，顯無理由
    ，應駁回之。
六、兩造其餘攻擊防禦方法及舉證，核於本件判決結果無影響，爰不再逐一加以論述
    。
七、原告陳明願供擔保聲請宣告假執行，因其訴無理由被駁回而失所附麗，自應併予
    駁回。
八、結論：原告之訴為無理由，依民事訴訟法第七十八條判決如主文。
中　　　華　　　民　　　國　　九十三　　年　　　一　　　月　　　八　　　日
                                        臺灣臺中地方法院民事第一庭
~B法　　　官　許文碩
正本係照原本作成
如對本判決上訴，須於判決送達後廿日內向本院提出上訴狀
中　　　華　　　民　　　國　　九十三　　年　　　一　　　月　　　八　　　日
~B法院書記官
